Inventaris van de uit Engeland overgezonden stukken betreffende de Oost-Indische Bezittingen en De Kaap (Nederburgh), 1791-1793
Nationaal Archief, Den Haag
Uit Engeland overgezonden stukken (Nederburgh) betreffende Oost-Indië en Kaap de Goede Hoop
Oost-Indische Bezittingen
oudste stuk - jongste stuk: 1791-1797
K23024
123 inventarisnummer(s); 5,50 meter
Normale geschreven en gedrukte teksten.
Nationaal Archief, Den Haag
Commissarissen-Generaal van Nederlands-Indië en Kaap de Goede Hoop; Raad van Politie aan de Kaap de Goede Hoop
Bevat voornamelijk stukken van vóór 1796. De volgende stukken (25 inventarisnummers) hebben betrekking op Azië vanaf 1796: geheime correspondentie 1792-1797 van en naar Birma en Bulekomba; geheime dagregisters met bijlagen, geheime resoluties en geheime correspondentie 1792-1797 van Makasar; geheime correspondentie 1792-1797 van en naar Malabar (Maros); geheime correspondentie 1792-1797 van en naar Saleyer.
Archiefvorming
Geschiedenis van het archiefbeheer
De verwerving van het archief
Het archief is bij Koninklijk Besluit of ministeriële beschikking overgebracht.
Aanwijzingen voor de gebruiker
Openbaarheidsbeperkingen
Volledig openbaar.
Materiële beperkingen
Het archief kent geen beperkingen voor het raadplegen van stukken als gevolg van slechte materiële staat.
Aanvraaginstructie
Openbare archiefstukken kunnen online worden aangevraagd en gereserveerd. U kunt dit ook via de terminals in de studiezaal van het Nationaal Archief doen. Om te kunnen reserveren dient u de volgende stappen te volgen:
Creëer een account of log in.
Selecteer in de archiefinventaris een archiefstuk.
Klik op ‘Reserveer’ en kies een tijdstip van inzage.
Verwant materiaal
Beschikbaarheid van kopieën
Inventarisnummers van dit archief zijn niet in kopievorm beschikbaar
Beschrijving van de series en archiefbestanddelen
- Commissarissen-Generaal van Nederlands-Indie en Kaap de Goede Hoop., 1
  - Minuut verbaal van het gebesoineerde bij Mr. S.C. Nederburgh en S.H. Frijkenius als commissarissen-generaal van Ned.-Indie aan de Kaap de Goede Hoop., 1791 - 1795; 1-4
    Tot 24 september 1793 aan de Kaap; sedert 11 november 1793 in het algemeen.
    - 1791 december 3 - 1792 november 8, 1
    - 1792 november 9 - 1793 november 8, 2
    - 1793 april 15 - 1793 juli 24, 3
    - 1793 juli 25 - 1795 augustus 6, 4
  - Bijlagen tot het verbaal van het gebesoigneerde bij de commissarisen-generaal van de Nederlands-Indië aan de Kaap de Goede Hoop, 1791 - 1793; 5-13
    - 1791 december 3 - 1792 augustus 1, 5
    - 1792 augustus 4 - 1792 september 12, 6
    - 1792 september 11 - 1792 oktober 8, 7
    - 1792 oktober 9 - 1792 november 8, 8
    - 1792 november 9 - 1792 december 26, 9
    - 1792 december 26 - 1793 februari 6, 10
    - 1793 februari 6 - 1793 april 3, 11
    - 1793 april 4 - 1793 juli 23, 12
    - 1793 juli 25 - 1793 september 24, 13
  - Verslag van de verrichtingen van Commissarissen-Generaal van Nederlands-Indië aan de Kaap de Goede Hoop., 1792 - 1793.; 13A-13B
    In het register der bijlagen vermeld onder no. 1366.
    - Nos. 1 - 45. (1e deel), 13A
    - Nos. 146 - 413. (2e deel), 13B
  - Register op het verhandelde bij het verslag der verrichtingen van Commissarissen-Generaal aan de Kaap de Goede Hoop in de jaren 1792 en 1793, mitsgaders op het na het opmaken van het verslag voorgevallene (in 3 exemplaren)., 13C
  - Kopiëen van verslagen (eerste en tweede) van Commissarissen-Generaal over Nederlands-Indië van de verrichtingen aan de Kaap de Goede Hoop., 1793 mei 13 en 1793 juli 24; 13D; 1 omslag
    Onvollediig.
  - Geseponeerde papieren, ingekomen gedurende het verblijf van Commissarissen-Generaal van Nederlands-Indië aan de Kaap de Goede Hoop van 1792 juni 23 tot 1793 september 1 (1-90) en bij het verblijf te Batavia sedert 1793 september., 14
- Diversen. (Raad van Politie, Commissarissen-Generaal, Gouverneur-Generaal en Raden, Commandeur te Batavia)., 2
  - Secrete resolutiën van de Raad van Politie in het kasteel "De Goede Hoop"., 1795 februari 16 - 1795 april 8; 15
  - Resolutiën en bijlagen van de Commissarissen-Generaal over geheel Nederlands-Indie., 1795 april 2 - 1795 juli 11; 16
    Bij de brief van 1795 juli 11 aan de gecommitteerden uit de vergadering van XVII
  - Schrijven van Gouverneur-Generaal en Raden te Batavia aan de Bewindhebbers ter vergadering van XVII te Amsterdam., 1794 januari 16; 17
  - Schrijven van Gouverneur-Generaal en Raden te Batavia aan de bewindhebbers ter vergadering van XVII te Amsterdam., 1794 mei 1; 18
  - Instructie voor Simon Hendrik Frijkenius, Commissaris-Generaal van Nederlands-Indië en hoofd van navale macht in Nederlands-Indië en Kaap de Goede Hoop., 1791 oktober 23; 18A
  - Missive van S.C. Nederburgh aan de Prins van Oranje, inhoudende klachten over zijn ambtgenoot Frijkenius., 1795 juli 1; 19
  - Secrete en aparte brieven, geschreven door de Commandeur te Batavia aan Gouverneur-Generaal en Raden te Batavia, 1794., 20-21
    - 1794 januari - september, 20
    - 1794 oktober - december, 21
- Financiele stukken en soldijrollen., 3
  - Berekening van de reëele en zuivere voordelen, welke voor de Compagnie overgeschoten mochten zijn op de Japanse handel gedurende de jaren 1784 - 1793., 22
    bijlage tot het rapport van Commissarissen-Generaal van 1795 juli 4.
  - Generale Staat en Rekening van de Oost-Indische Compagnie, getrokken uit de Indische Negotieboeken van 1790/1791., 23
  - Soldijrollen van Nederlandse Oost-Indie vaarders., 1794/1795; 24-29
    De uitbetalingen vonden te Plymouth plaats.
    - Het schip Blitterswijck., 24
    - Het schip Delft., 25
    - Het schip Schelde., 26
    - Het schip Nagelboom., 27
    - Het schip Africaan., 28
    - Het schip Enckhuyzer Maagd., 29
- Buitengewesten., 4
  - Ambon, Bima, Boelecomba, Coromandel., 4.1
    - Aparte Papieren van Ambon voor Nederland (Kamer Zeeland). 1794 januari 27, april 2 en juli 28, 30
    - Brieven van de residenten van Banjermessin aan Gouverneur-Generaal en Raden van Nederlands-Indië., 1792 - 1793; 31-32
      - 1792 oktober 22, 31
        Met duplicaat.
      - 1793 augustus 30, 32
        Met register der marginalen.
    - Missiven aan Gouverneur-Generaal en Raden van Nederlands-Indië en aan de Bewindhebbers ter vergadering van XVII te Amsterdam. 1792 - 1793 (Kamers Hoorn en Enkhuizen)., 33
    - Secrete brieven van en naar Bima, 1792 - 1797; 34-39
      - 1792 oktober 20 - 1793 juli 29 met gedrukt duplicaat, 34
      - 1793 augustus 24 - 1793 oktober 3, 35
      - 1794 september 2 - 1794 oktober 8, 36
      - 1796 december 9 - 1796 juli 31, 37
      - 1796 september 10 - 1796 oktober 5, 38
      - 1796 oktober 29 - 1797 juni 25, 39
    - Secrete brieven van en naar Boelecomba, 1792 -1797; 40-45
      - 1792 november 17 - 1793 juli 11, 40
      - 1793 oktober 20 - 1794 juli 14, 41
      - 1794 juli 7 - 1794 oktober 8, 42
      - 1795 oktober 18 - 1796 juli 29, 43
      - 1796 oktober 27 - 1797 mei 29, 44
      - 1797 juni 28 - 1797 oktober 10, 45
    - Aangekomen en afgegane brieven van en naar de Buitengewesten. 1792 december 1 - 1793 november 30, 46
    - Generaal verslag over Coromandel over het jaar 1794, uitgebracht aan Gouverneur-Generaal en Raden van Nederlands-Indië. 1795 januari 31, 47
  - Japan., 4.2
    - Negotie Journaal, 1792/1793., 48
    - Negotie Grootboek, 1792/1793., 49
    - Afgegane Japanse brief aan Gouverneur-Generaal en Raden Nederlands-Indië. 1793 november 6, 50
  - Makassar., 4.3
    - Resolutiën van Gouverneur en Raden. 1792 oktober 19 - 1793 juli 5, 51
    - Bijlagen tot de resolutiën van Gouverneur en Raden., 1792, 1793; 52-53
      - 1792 oktober 20 - 1793 juli 5, 52
      - 1793 augustus 3 - 1793 oktober 1, 53
    - Voorjarige adviezen aan de Indische regering., 1793, 1794; 54-55
      - 1793, 54
      - 1794, 55
    - Najarige adviezen aan de Indische Regering. 1793., 56
    - Secreet Dagregister., 1793 - 1797; 57-61
      - 1793 oktober 20 - 1794 juli 14, 57
      - 1794 juli 15 - 1794 oktober 19, 58
      - 1796 augustus 1 - 1796 oktober 21, 59
      - 1796 oktober 22 - 1797 juni 30, 60
      - 1797 juli 1 - 1797 oktober 19, 61
    - Secrete Resolutiën., 1796 - 1797; 62-63
      - 1796 maart 15 - 1796 april 13, 62
      - 1797 februari 17 - 1797 maart 1, 63
    - Secrete brieven aan de regering te Batavia., 1792 - 1797.; 64-70
      - 1792 november 1 - 1793 juli 29, 64
      - 1793 oktober 31 - 1794 juli 14, 65
      - 1794 oktober 20, 66
      - 1796 maart 10 - 1796 juli 31, 67
      - 1796 september 19 - 1796 oktober 21, 68
      - 1797 maart 20 - 1797 juni 30, 69
      - 1796 oktober 22 - 1797 juni 30, 70
    - Secrete bijlagen, behorende tot het secreet Dagregister., 1792 - 1797; 71-76
      - 1792 oktober 20 - 1793 juli 29, 71
      - 1793 oktober 20 - 1794 juli 14, 72
      - 1794 juli 15 - 1794 oktober 15, 73
      - 1795 oktober 19 - 1796 juli 31, 74
      - 1796 augustus 1 - 1796 oktober 21, 75
      - 1796 oktober 22 - 1797 juni 30, 76
    - Trains journaal over 1792/1793, 77
    - Register van binnengekomen en uitgegane schepen en goederen van 1793 oktober 1 tot 1794 juni 30., 78
      Zie ook Ov.St. 82 - 88:.....Maros (Makassar- Celebes).
  - Malabar., 4.4
    - Resolutiën van de Raad te Malabar. Met duplicaat. 1792 april 16 - 1793 april 24, 79
    - Ingekomen en uitgegane stukken betreffende Malabar. 1792, 1793, 80
    - Missive van de Raad van Malibar aan Gouverneur-Generaal en Raden van Nederlands-Indië, met een Duplicaat. 1793 april 30, 81
    - Secrete brieven van en naar Maros (Celebos)., 1792 - 1797; 82-88
      - 1792 december 30 - 1793 maart 27, 82
      - 1793 oktober 20 - 1794 juli 14, 83
      - 1794 oktober 15, 84
      - 1795 december 24 - 1796 mei 14, 85
      - 1796 augustus 18 - 1796 augustus 22, 86
      - 1796 oktober 5 - 1796 oktober 13, 87
      - 1796 december 29 - 1797 januari 14, 88
  - Pera., 4.5
    - Aangekomen en afgegane brieven van en naar Pera. 1792 december 1 - 1793 november 30, 89
  - Riouw., 4.6
    - Aangekomen en afgegane brieven van en naar Riouw. 1793 december 1 - 1793 november 30, 90
  - Salayer., 4.7
    - Secrete brieven van en naar Saleyer., 1792 - 1797; 91-96
      - 1792 oktober 19 - 1792 december 29, 91
      - 1793 oktober 20 - 1794 juli 14, 92
      - 1794 september 6 - 1794 oktober 2, 93
      - 1795 november 7 - 1796 juni 4, 94
      - 1796 oktober 23 - 1797 juni 29, 95
      - 1797 augustus 2 - 1797 september 23, 96
  - Souratta., 4.8
    - Resolutiën van het Nederlands Comptoir te Souratta., 1791 - 1793; 97-100
      - 1791 december 23 en 1791 december 30, 97
      - 1792 januari 6 - 1792 december 19, 98
      - 1792 december 27 - 1792 december 31Met duplicaat., 99
      - 1793 januari 10 - 1793 november 30 Met duplicaat., 100
    - Gemene missivenaan Gouverneur-Generaal en Raden van Nederlands-Indië., 1792 - 1793; 101-104
      - 1792 januari 31 en 1792 maart 3, 101
      - 1792 december 31, 102
      - 1793 februari 17 - 1793 april 12Met duplicaat., 103
      - 1793 december 26, 104
  - Ternate., 4.9
    - Aparte resolutiën van de raad van Politie te Ternate. 1792 oktober 26 - 1793 januari 25, 105
    - Secrete resolutiën van de Raad van Politie te Ternate., 1792 - 1794; 106-107
      - 1792 september 28 - 1793 september 6, 106
      - 1793 oktober 31 - 1794 augustus 27, 107
    - Aparte adviezen aan de Indische Regering. 1794 mei 10 - 1794 september 18, 108
    - Secrete adviezen aan de Indische Regering. 1794 september 18, 109
    - Secrete en aparte brieven, ingekomen van de buitenposten. 1794 februari 6 - 1794 juni 4, 110
    - Uitgegane secrete en aparte brieven naar de buitenposten. 1794 januari 20 - 1794 juli 12, 111
    - Ingekomen aparte brieven van de Oosterse Gouvernementen. 1793 oktober 5 - 1793 december 23, 112
    - Uitgegane aparte brieven aan de Oosterse Gouvernementen. 1793 november 19 - 1794 augustus 8, 113
    - Ingekomen secrete en aparte brieven van Menado. 1793 juli 30 - 1794 mei 13, 114
    - Uitgegane secrete en aparte brieven naar Menado. 1793 oktober 31 - 1794 juli 8, 115
    - Ingekomen secrete en aparte brieven van Gorontalo. 1793 september 2 - 1794 maart 31, 116
    - Uitgegane secrete en aparte brieven naar Gorontalo. 1793 oktober 31 - 1794 juli 8, 117
    - Uitgegane brieven aan de Koningen en Landgrooten. 1792 oktober 1 - 1793 juni 24, 118